【裁判字號】    98,抗,1103
【裁判日期】    981105
【裁判案由】    聲請撤銷緩刑
【裁判全文】
臺灣高等法院臺中分院刑事裁定          98年度抗字第1103號
抗  告  人
即受 刑 人  甲○○
上列抗告人因撤銷緩刑案件，不服臺灣苗栗地方法院中華民國98
年9 月30日裁定（98年度撤緩字第38號），提起抗告，本院裁定
如下：
    主  文
抗告駁回。
    理  由
一、抗告意旨略以：抗告人即受刑人甲○○（下稱抗告人）經臺
    灣苖栗地方法院97年度訴字第497 號協商判決，判處有期徒
    刑8 月，緩刑2 年，並應向國庫支付新臺幣（下同）5 萬元
    ，協商期間抗告人因上開案件需於15日內向4 家傭工公司賠
    償傭工費用約6 萬元。抗告人以粗工為業，日薪1,500 元，
    需給公司扣除每日500 元，家裡還需扶養76歲之輕障父親及
    60歲罹患高血壓暨多種慢性病之母親，抗告人之兄長亡故10
    餘年，妹妹也已出嫁，抗告人實無能力支付上開費用。抗告
    人因見報紙刊登收購帳戶之廣告，遂於97年7 月25日至30日
    間前往開立華南銀行及日盛銀行帳戶出售，得款3 萬元，支
    付協商費用後，本以為事情已告一段落，卻又因幫助詐欺案
    件被判處有期徒刑6 月，嗣又接到撤銷緩刑之裁定，讓抗告
    人深以為法律是以關人為目的，並不是看其有無悔悟之心，
    為此提起抗告，望法外施恩，讓抗告人得以照料年邁雙親云
    云。
二、按受緩刑之宣告而於緩刑前因故意犯他罪，而在緩刑期內受
    6 月以下有期徒刑、拘役或罰金之宣告確定，足認原宣告之
    緩刑難收其預期效果，而有執行刑罰之必要，得撤銷其宣告
    ，刑法第75條之1 第1 項第1 款定有明文。是緩刑宣告是否
    得撤銷，除須符合刑法第75條之1 第1 項第1 款之要件外，
    本條並採裁量撤銷主義，賦予法院撤銷與否之權限，特於第
    1 項規定實質要件為「足認原宣告之緩刑難收其預期效果，
    而有執行刑罰之必要」，供作審認之標準。亦即於上揭「得
    」撤銷緩刑之情形，法官應依職權本於合目的性之裁量，妥
    適審酌被告所犯前後數罪間，關於法益侵害之性質、再犯之
    原因、違反法規範之情節是否重大、被告主觀犯意所顯現之
    惡性及其反社會性等情，是否已使前案原為促使惡性輕微之
    被告或偶發犯、初犯改過自新而宣告之緩刑，已難收其預期
    之效果，而確有執行刑罰之必要。
三、經查，抗告人因犯偽造文書（2 罪）、詐欺得利（1 罪）等
    案件，經臺灣苖栗地方法院於97年11月3 日以97年度訴字第
    497 號以協商判決，各處以有期徒刑4 月，合併定應執行刑
    為有期徒刑8 月，緩刑2 年，並於98年2 月1 日前向國庫支
    付5 萬元，案於97年11月3 日確定（下稱前案）；詎抗告人
    於緩刑期前即97年7 月25日至30日間某日，另犯幫助詐欺取
    財罪，經臺灣臺北地方法院於98年7 月3 日以98年度易字第
    5 號判處有期徒刑6 月，如易科罰金，以1,000 元折算1 日
    ，案於98年8 月10日確定（下稱後案）等情，有上揭二案刑
    事判決書及臺灣高等法院被告前案紀錄表各1 份附卷可稽。
    是認抗告人確於前案緩刑期前，另因故意犯後案，而在緩刑
    期內受有期徒刑6 月之宣告確定，符合刑法第75條之1 第1
    項第1 款撤銷緩刑之事由。原審審酌抗告人前案係犯偽造文
    書等案件，其行為同時涉有詐欺犯行，而其於緩刑期內所受
    有期徒刑6 月宣告之後案，雖係於緩刑期前所為，然係前案
    行為後更行犯罪，且亦為侵害財產法益之犯罪，足見抗告人
    未能因受刑事追訴而有所省悟及警惕，前開宣告之緩刑，經
    核已難收其預期效果，當有執行刑罰之必要，與修正後刑法
    第75條之1 第1 項第1 款之規定相符，乃裁量撤銷抗告人之
    緩刑宣告，其認事用法並無不合。抗告意旨就抗告人犯罪之
    理由一再強加辯解，益證其未能因受刑事追訴而有所省悟及
    警惕，確有執行刑罰之必要，自無從據為免予撤銷緩刑宣告
    之事由，是抗告意旨執前事由，指摘原裁定不當，並無理由
    ，應予駁回。
四、據上論斷，依刑事訴訟法第412條，裁定如主文。
中    華    民    國    98    年    11    月    5     日
            刑事第十一庭  審判長法  官  陳  朱  貴
                                法  官  許  冰  芬
                                法  官  陳  慧  珊
以上正本證明與原本無異。
不得抗告。
                                書記官  高  麗  淇
中    華    民    國    98    年    11    月    6     日


司法院資訊處製作；財團法人民間司法改革基金會備份。
